【裁判字號】    89,上易,1357
【裁判日期】    890614
【裁判案由】    違反動產擔保交易法
【裁判全文】
臺灣高等法院臺南分院刑事判決          八十九年度上易字第一三五七號 Ｇ
      上  訴  人
      即  被  告  甲  ○  ○
右上訴人因違反動產擔保交易法案件，不服臺灣臺南地方法院八十九年度易字第一三
四七號中華民國八十九年六月十四日第一審判決（起訴案號：臺灣臺南地方法院檢察
署八十九年度偵字第二九一八號），提起上訴，本院判決如左：
      主      文
原判決撤銷。
甲○○動產擔保交易之債務人，意圖不法之利益，將標的物遷移，致生損害於債權人
，處拘役貳拾日，如易科罰金以參佰元折算壹日。
      事      實
一、甲○○於民國（下同）八十年間，因違反麻醉藥品管理條例案件，經最高法院於
    八十年八月一日判處有期徒刑五年六月，再於八十一年間犯肅清煙毒條例等罪，
    經本院及原審分別判處有期徒刑三年六、八月、十月並定應執行有期徒刑四年六
    月。二罪不得合併定執行刑，惟於檢察官執行時，合併計算刑期，應執行至九十
    一年二月八日期滿，因縮短刑期應於九十年十二月二十八日刑期期滿。至八十五
    年八月二十日假釋，假釋期間，仍不知悔改（不構成累犯）。復於八十七年七月
    八日以動產擔保交易附條件買賣之方式，向聲寶股份有限公司安南店（以下簡稱
    聲寶公司）購買型號ＡＷ─１２０１ＡＲＣＡ８之冷氣機一台，為動產擔保交易
    之債務人，約定分期付款總價新台幣（下同）三萬零九百元，第一期於立約同時
    給付二千一百五十元，第二期至第二十四期即自八十七年八月五日起至八十九年
    六月五日止，按月支付一千二百五十元，標的物放置地點為台南巿大武路二巷十
    九號被告住所，於分期價款未全部付清及契約義務未全部履行前，甲○○僅得先
    行占有標的物，債權人聲寶公司仍保有標的物所有權。詎甲○○在八十八年十一
    月二十七日繳納第十五期價款後，即將標的物遷移他處，所餘九期價款一萬一千
    二百五十元拒不支付，致生損害於聲寶公司。
二、案經聲寶公司訴請台灣台南地方法院檢察署檢察官偵查起訴。
      理      由
一、被告甲○○經合法傳喚，無正當理由不到庭，惟據其在原審之陳述固坦認有將該
    台冷氣機遷移離開約定處所之事實，惟辯稱：我有通知對方業務員，業務員知道
    我放在那裏，而且有去收兩期分期價款云云。惟查證人即聲寶公司業務員吳文富
    在偵查中已證述：「（甲○○將冷氣搬走你知否？）不知道，是因我每月要去收
    錢，才發現他搬走，沒告知我們．．後來聯絡保證人．．打電話過去他才說冷氣
    搬到他姐姐住處．．我們去問他姐姐，沒讓我們進去，不知冷氣有無在，他姐姐
    也沒繳錢。」等語，證人吳文富在原審審理時，於具結後亦為相同之陳述，此外
    並有動產擔保交易附條件買賣契約書在卷可佐，事證已明，被告空言否認，顯係
    圖卸刑責之詞，不足採信，犯行堪以認定，應予依法論科。
二、查被告為動產擔保交易之債務人，意圖不法之利益，將標的物遷移，致生損害於
    債權人，核其所為，係犯動產擔保交易法第三十八條之罪。原審審理結果，認被
    告罪証明確，予以論罪科刑，固非無見，惟查被告並非累犯，理由已如事實欄所
    述，原審竟依累犯論處，自有未合，被告上訴雖未具理由，惟原判決既有前述可
    議之處，即屬無可維持，應由本院撤銷改判，爰審酌被告犯罪之動機、目的、手
    段、所生危害尚屬輕微、及犯罪後態度等一切情狀，量處拘役貳拾日，並諭知易
    科罰金以參佰元折算壹日。
三、被告經合法傳喚，無正當理由不到庭，爰不待其陳述逕行判決。
四、據上論斷，應依刑事訴訟法第三百六十九條第一項前段、第三百六十四條、第二
    百九十九條第一項前段、第三百七十一條、動產擔保交易法第三十八條，刑法第
    十一條前段、第四十一條、罰金罰鍰提高標準條例第一條前段、第二條判決如主
    文。
據本案經檢察官劉欽銘到庭執行職務。
中    華    民    國      八十九      年      九      月      七        日
                                  臺灣高等法院臺南分院刑事第六庭
                                      審判長法官  林    金    村
                                            法官  徐    宏    志
                                            法官  戴    勝    利
右正本證明與原本無異。
不得上訴。
                                      法院書記官  吳    銘    添
中    華    民    國      八十九      年      九      月     八         日
附錄本案論罪科刑法條全文：
動產擔保交易法第三十八條：動產擔保交易之債務人，意圖不法之利益，將標的物遷
                          移、出賣、出質、移轉、抵押或為其他處分，致生損害
                          於債權人者，處三年以下有期
                          徒刑、拘役或科或併科六千元以下之罰金。


司法院資訊處製作；財團法人民間司法改革基金會備份。
